# 请教陈版主关于应收票据的分类问题

提问人：碎云轩 时间：2018-07-06 16:11:05
个人理解可归类为银行承兑汇票，集团财务公司为非银行金融机构，在作用上与银行类似，您可以看中国集团财务公司的成立条件，通常和银行承兑汇票一样，一般不会发生减值。

回答人：chenyiwei
基本赞同 2 楼意见，作为银行承兑汇票处理。但其信用度相对于一般商业银行较低，也不排除在财务公司所属集团出现流动性问题时，对其财务公司承兑的银行承兑汇票计提准备。